【裁判字號】    98,交簡上,9
【裁判日期】    990126
【裁判案由】    業務過失傷害
【裁判全文】
臺灣士林地方法院刑事判決             98年度交簡上字第9號
上  訴  人  甲○○
即  被  告
上列上訴人即被告因業務過失傷害案件，不服本院中華民國98年
10月28日98年度審交簡字第175 號第一審刑事簡易判決（原偵查
起訴案號：臺灣士林地方法院檢察署98年度偵字第4147號），提
起上訴，本院管轄第二審之合議庭判決如下：
    主      文
上訴駁回。
甲○○緩刑貳年。
    事實及理由
一、本案經本院審理結果，認第一審判決被告甲○○係犯刑法第
    284 條第2 項前段業務過失傷害罪，認定被告符合自首之要
    件，量處拘役40日，並諭知如易科罰金以新臺幣1,000 元折
    算1 日，其認事、用法及量刑均無不當，應予維持，除引用
    第一審判決書記載之犯罪事實、證據及理由（如附件判決書
    ）外，並補充被告於本院審理時之自白（參見本院民國99年
    1 月12日審判筆錄第2 頁）。
二、上訴意旨略以：上訴人即被告於犯後坦承犯行，且已與告訴
    人汪瑞霞達成和解，請求法院給予緩刑宣告等語。經查，被
    告係於原審判決後之98年11月10日始偕同光華巴士股份有限
    公司（下稱光華公司）與告訴人達成和解，有卷附之和解書
    影本1 紙可稽，並經告訴人到庭陳明：確與被告及光華公司
    達成和解無訛等語，而堪認定；則原審判決時未就此考量，
    自無違誤可言，故前述上訴意旨尚不構成撤銷原審判決之適
    當理由，其上訴應予駁回。惟被告前未曾因故意犯罪受有期
    徒刑以上刑之宣告，有臺灣高等法院被告前案紀錄表在卷為
    憑，其因一時失慮，致罹刑章，犯罪後已坦承犯行，並於原
    審判決後與被害人達成調解及賠償被害人所受損害，有上開
    和解書影本可考，且經告訴人所陳明，堪認被告經此偵、審
    教訓，自當知所警惕，信無再犯之虞，本院因認所宣告之刑
    以暫不執行為適當，爰依刑法第74條第1 項第1 款之規定，
    併予宣告緩刑2 年，以啟自新。至告訴人於本院審理中雖另
    陳稱：其與被告及光華公司達成和解係僅有民事部分，其認
    被告沒有誠意，故刑事部分請求依法判決等情，然因本件係
    被告於經原審判處拘役40日後，始與告訴人達成和解，是被
    告縱經本院宣告緩刑，仍需於緩刑期滿後，上開刑之宣告始
    失其效力（刑法第76條參照），自與如告訴人於第一審言詞
    辯論終結前撤回告訴後，法院就本件需依刑事訴訟法第303
    條第3 款規定為不受理判決，而被告自始即未遭受任何刑之
    宣告情形不同。從而，本案被告雖經宣告緩刑，惟其既已遭
    受法院認定有罪並宣告刑期，自確屬已遭國家刑罰權之處罰
    ，僅係因考慮其犯後確與告訴人達成和解，而國家公共政策
    上（public interest)，亦鼓勵被告與告訴人達成和解，賠
    償刑事被害人，以降低被害人所受之損害，因此宣告緩刑。
    準此，國家確已行使其刑罰權而對被告進行追訴、處罰，併
    此敘明。
據上論斷，應依刑事訴訟法第455 條之1 第1 項、第3 項、第36
8 條、第373 條，刑法第74條第1 項第1 款，判決如主文。
本案經檢察官蔡啟文到庭執行職務。
中    華    民    國    99    年    1     月    26    日
                    交通法庭審判長法  官  王美玲
                                  法  官  高雅敏
                                  法  官  吳志豪
以上正本證明與原本無異。
本件不得上訴。
                                  書記官  林宗勳
中    華    民    國    99    年    1     月    26    日
所犯法條：
刑法第284 條第2 項
從事業務之人，因業務上之過失傷害人者，處 1 年以下有期徒刑
、拘役或1 千元以下罰金，致重傷者，處 3 年以下有期徒刑、拘
役或2 千元以下罰金。


司法院資訊處製作；財團法人民間司法改革基金會備份。
